臺灣板橋地方法院刑事判決　　　　　　　95年度重訴字第84號
公　訴　人　臺灣板橋地方法院檢察署檢察官
被　　　告　乙○○
　　　　　　　　　　　樓
選任辯護人　楊宗翰律師
　　　　　　薛欽峰律師
上列被告因違反毒品危害防制條例案件，經檢察官提起公訴（九
十五年度偵字第二九０八四號），本院判決如下：
    主  文
乙○○共同運輸第一級毒品，處有期徒刑拾柒年。
扣案之第一級毒品海洛因參包（驗餘共計淨重捌佰伍拾貳點柒肆
公克）均沒收銷燬之，扣案之包裝該海洛因之塑膠袋參只、繃帶
壹包及Ｇ－ＰＬＵＳ　Ｋ８２０行動電話壹支（含晶片卡序號0
0000000000000000000號壹張）均沒收。
    事  實
一、乙○○明知海洛因係毒品危害防制條例第二條第二項第一款
    所規定之第一級毒品，亦係行政院依懲治走私條例第二條第
    三項（起訴書誤載為「第四項」）所規定之公告管制進出口
    物品，不得非法運輸或擅自輸入，竟為貪圖新臺幣（下同）
    十萬元之運輸代價（尚未取得），與真實姓名年籍資料不詳
    、綽號「大胖」之成年男子共同基於運輸及走私海洛因之犯
    意聯絡，由乙○○於民國九十五年十二月五日搭機前往大陸
    地區之澳門轉往珠海找其女友「毛毛」，「毛毛」轉交「大
    胖」託付之Ｇ－ＰＬＵＳ　Ｋ８２０行動電話一支（含晶片
    卡序號：00000000000000000000號一
    張）予乙○○，作為雙方聯繫運輸海洛因之用，嗣於同年月
    八日下午某時許，乙○○接獲「大胖」之電話聯繫後，前往
    澳門某飯店，在該飯店某房間內，由「大胖」將海洛因三包
    （驗餘共計淨重八百五十二點七四公克，空包裝總重四十二
    點五三公克）及捆綁該海洛因用之繃帶一包交付予乙○○，
    並由「大胖」將上開海洛因三包綑綁於乙○○之腰部及上臀
    部後，乙○○隨即於同日下午某時許，自澳門機場搭乘澳門
    航空公司ＧＥ－三七二號班機，夾帶上揭海洛因入境；迨於
    同日下午五時四十分許，在桃園中正機場第一航廈入境大廳
    為警查獲，並扣得前揭海洛因、繃帶及行動電話，以及其所
    有而與本案無涉之ＮＯＫＩＡ行動電話一支（含門號000
    0000000號晶片卡一張），始查悉上情。
二、案經法務部調查局臺北市調查處移送臺灣板橋地方法院檢察
    署檢察官偵查起訴。
    理  由
壹、程序方面有關證據能力部分：按被告以外之人於審判外之陳
    述，經當事人於審判程序同意作為證據，法院審酌該言詞陳
    述或書面陳述作成時之情況，認為適當者，亦得為證據。當
    事人、代理人或辯護人於法院調查證據時，知有第一百五十
    九條第一項不得為證據之情形，而未於言詞辯論終結前聲明
    異議者，視為有前項之同意，刑事訴訟法第一百五十九條之
    五定有明文。查本案以下所引之證據方法，均未據被告乙○
    ○及其辯護人否認其證據能力，且未於本案言詞辯論終結前
    聲明異議，則本院審酌該等證據核無違法取證或證明力顯然
    過低之情事，依各該陳述作成時之狀況，並無不適當之情形
    ，自均得為證據，合先敘明。
貳、實體方面：
一、上開事實，業據被告乙○○迭於接受調查人員詢問、偵訊及
    本院訊問時均坦承不諱，且扣案之白粉三包經送鑑驗結果認
    ：均含第一級第六項毒品海洛因成分，合計淨重八百五十二
    點七四公克（空包裝總重四十二點五三公克），純度百分之
    八十點二二，純質淨重六百八十四點０七公克乙節，此有法
    務部調查局九十六年一月一日調科壹字第０九五二三０五四
    九九０號鑑定書乙紙（詳見本院卷第三十六頁）附卷可稽；
    另有台北關稅局扣押貨物收據及搜索筆錄、法務部調查局臺
    北市調處扣押筆錄、扣押物品目錄表各乙份及扣押毒品照片
    一張（詳見偵查卷第七、九至十二頁）附卷可證，以及扣案
    之前揭繃帶一包及Ｇ－ＰＬＵＳ　Ｋ８２０行動電話一支（
    含晶片卡序號：0000000000000000000
    0號一張）可證。是被告前揭自白核與事實相符，堪以採信
    。故本件事證已臻明確，被告犯行堪以認定，應予依法論科
    。
二、論罪科刑部分：
(一)、論罪部分：
１、按海洛因係毒品危害防制條例第二條第二項第一款所定之第
    一級毒品，且為懲治走私條例第二條第三項所定之公告管制
    進出口物品，故核被告所為，係犯毒品危害防制條例第四條
    第一項之運輸第一級毒品海洛因罪及懲治走私條例第二條第
    一項之私運管制物品進口罪。
２、又被告就上開運輸第一級毒品海洛因罪與私運管制物品進口
    罪，其犯罪構成要件即含攝持有行為，均毋庸各另論持有第
    一級毒品罪。
３、復被告與「大胖」就前開所犯二罪間，具有犯意聯絡、行為
    分擔，應依刑法第二十八條之規定，論以共同正犯。
４、另被告上開所犯運輸第一級毒品罪與私運管制物品進口罪，
    係一行為觸犯數罪名，為想像競合犯，應依刑法第五十五條
    之規定，從一重即運輸第一級毒品海洛因罪處斷。
５、再審酌被告年紀尚輕，為本件犯行時甫滿二十一歲，且犯後
    坦承全部犯行，及提出與「大胖」相關資料供檢調機關偵查
    ，惟迄今尚未因而查獲毒品來源乙節，此有被告及辯護人提
    出之臺北富邦商業銀行晶片金融卡、刑事陳報狀及公訴人於
    九十六年一月二十五日之簽呈、法務部調查局臺北市調查處
    九十六年六月十四日肆字第０九六四三０八六九五０號函及
    臺灣板橋地方法院檢察署九十六年七月九日甲○榮言九五偵
    二九０八四字第六一六一六號函各乙份（詳見本院卷第四十
    四、五十五、七十二至七十九、一三五及一四九頁）在卷足
    參，雖核與毒品危害防制條例第十七條規定減輕其刑之要件
    未合，然顯見其甚有悔意，而被告所涉犯運輸海洛因之犯行
    ，係死刑或無期徒刑之重典，認科以最低刑度仍嫌過重，並
    經公訴人具狀建請適用刑法第五十九條之規定而酌減其刑，
    此有九十六年度蒞字第五００號、九十五年度重訴字第八四
    號補充理由書乙份（詳見本院卷第五十四頁）附卷可參，故
    本院認為宜予被告自新之機會，爰依刑法第五十九條之規定
    ，酌減其刑，並依刑法第六十四條第二項及第六十五條第二
    項之規定，定被告刑之減輕後之刑度。
(二)、科刑部分：爰審酌被告為貪圖一己之利而為運輸毒品海洛因
    之犯行，其犯罪之動機、目的、手段實屬可議，且該海洛因
    三包之重量甚鉅，對於社會治安與個人安全甚有危害，惟其
    前未曾受有期徒刑以上刑之宣告，此有臺灣高等法院被告前
    案紀錄表乙份在卷可參，其素行尚可，並甫滿二十一歲，年
    輕識淺，及尚未取得不法之利益，且該海洛因幸未經散布、
    販出即遭查獲而未造成實質之危害，以及其犯罪後坦承犯行
    ，態度良好，及公訴人具體求處有期徒刑十六年，猶嫌過輕
    等一切情狀，量處如主文所示之刑，以資懲儆。
(三)、沒收部分：
１、扣案之海洛因三包（驗餘淨重八百五十二點七四公克），業
    經鑑驗屬實，已如前述，係屬本件查獲之第一級毒品，應依
    毒品危害防制條例第十八條第一項前段之規定，併予宣告沒
    收銷燬之。
２、另扣案之包裝前開海洛因之塑膠袋三只、繃帶一包及Ｇ－Ｐ
    ＬＵＳ　Ｋ８２０行動電話一支（含晶片卡序號：0000
    0000000000000000號一張），均係供本件
    運輸海洛因犯行所用之物，應依毒品危害防制條例第十九條
    第一項前段之規定，併予諭知沒收。
３、至扣案之ＮＯＫＩＡ行動電話一支（含門號0000000
    000號晶片卡一張），雖係被告所有，但與被告本件運輸
    海洛因之犯行無關乙節，業據被告供承在卷（詳見本院卷第
    一二二頁），本院自無庸併予宣告沒收，而公訴人認該行動
    電話係供被告犯本件運輸海洛因罪所用之物，並請依毒品危
    害防制條例第十九條第一項規定沒收云云，容有未洽，附此
    敘明。
據上論斷，應依刑事訴訟法第二百九十九條第一項前段，毒品危
害防制條例第四條第一項、第十八條第一項前段、第十九條第一
項前段，懲治走私條例第二條第一項，刑法第十一條前段、第二
十八條、第五十五條、第五十九條，判決如主文。
本案經檢察官彭聖斐到庭執行職務。
中　　華　　民　　國　　96　　年　　8 　　月　　16　　日
                  刑事第六庭審判長法　官  許仕楓
                                  法　官  林鈺琅
                                  法　官  饒金鳳
以上正本證明與原本無異。
如不服本判決應於送達後十日內向本院提出上訴狀。
                                  書記官  王春森
中　　華　　民　　國　　96　　年　　8 　　月　　16　　日
附錄本案論罪科刑法條全文：
毒品危害防制條例第四條第一項：
製造、運輸、販賣第一級毒品者，處死刑或無期徒刑；處無期徒
刑者，得併科新臺幣一千萬元以下罰金。
懲治走私條例第二條第一項：
私運管制物品進口、出口逾公告數額者，處七年以下有期徒刑，
得併科新臺幣三百萬元以下罰金。
